【裁判字號】    95,上訴,801
【裁判日期】    950615
【裁判案由】    毒品危害防制條例
【裁判全文】
臺灣高等法院臺中分院刑事判決         95年度上訴字第801號
上  訴  人
即  被  告  乙○○
                    （另案於臺灣雲林監獄執行中）
上列上訴人因毒品危害防制條例案件，不服臺灣彰化地方法院95
年度訴字第 138號中華民國95年3月3日第一審判決（起訴案號：
臺灣彰化地方法院檢察署94年度毒偵字第5837號；移送併辦案號
：95年度毒偵字第42、46號），提起上訴，本院判決如下：
    主  文
原判決撤銷。
乙○○連續施用第一級毒品，累犯，處有期徒刑壹年陸月。
    事    實
一、乙○○前因違反肅清煙毒條例及麻醉藥品管理條例案件，經
    本院以81年度上訴字第1828號判決分別判處有期徒刑3年、6
    月，應執行有期徒刑 3年確定；又因賭博案件，經原審法院
    以81年度易字第1820號判決判處有期徒刑 4月確定；上開三
    罪經定應執行刑有期徒刑3年4月確定；再因違反肅清煙毒條
    例及麻醉藥品管理條例案件，經原審法院以82年度訴字第74
    8號判決分別判處有期徒刑3年2月、6月，應執行有期徒刑 3
    年 4月確定；上開二應執行刑經接續執行，於民國（下同）
    84年 8月28日縮短刑期假釋出監付保護管束；復因違反醉藥
    品管理條例案件，經原審法院以85年度訴字第 244號判決判
    處有期徒刑8月確定，並與前開假釋經撤銷後之殘刑4年 2月
    19日接續執行，而於89年12月 5日縮短刑期假釋出監付保護
    管束；假釋期間另因施用毒品案件，經原審法院以90年度毒
    聲字第4378號裁定送觀察、勒戒後，認有繼續施用毒品之傾
    向，再經同法院以91年度毒聲字第 625號裁定令入戒治所施
    以強制戒治戒治，於91年 9月13日停止戒治出所付保護管束
    ，並於92年 2月28日未經撤銷視為執行完畢釋放，由臺灣彰
    化地方法院檢察署檢察官以92年度戒毒偵字第156、157、15
    8 號不起訴處分確定；而前開假釋再經撤銷，並入監繼續執
    行殘刑1年10月27日，甫於93年7月19日縮刑期滿執行完畢；
    復因施用第一、二級毒品案件，經原審法院於94年9月9日以
    94年度訴字第1356號判決分別判處有期徒刑 1年4月、8月，
    應執行有期徒刑 1年10月，並於94年10月11日確定（現正執
    行中）。猶不思悔改，在前揭強制戒治執行完畢釋放後 5年
    內，基於施用第一級毒品海洛因之概括犯意，自94年 9月下
    旬某日起，迄同年12月20日下午 4時許止，在其位於彰化縣
    溪湖鎮○○里○○路新厝巷20號住所及同縣大村鄉不特定葡
    萄園之路旁等處，以將海洛因混合礦泉水置入針筒內注射體
    內之方式，連續施用第一級毒品海洛因多次，頻率約每天或
    2天施用1次。嗣先後於94年10月 4日、同年11月23日及同年
    12月20日，分別為警採集尿液送驗後，結果均呈嗎啡陽性反
    應而查獲。
二、案經彰化縣警察局北斗分局、溪湖分局分別報告臺灣彰化地
    方法院檢察署檢察官偵查起訴及移送併案審理。
    理    由
一、上開犯罪事實，業據上訴人即被告乙○○（下稱被告）於原
    審及本院審理中坦承不諱，且其於上開時間經採尿送驗之結
    果，均呈嗎啡陽性反應（按一般施用海洛因者，於其體內代
    謝為嗎啡成分殘留，並經由尿液排出），有彰化縣警察局北
    斗分局、溪湖分局委託檢驗尿液代號與真實姓名對照認證單
    3紙、詮昕科技股份有限公司濫用藥物尿液檢驗報告3份附卷
    可稽，其有施用海洛因犯行洵堪認定。又被告前因施用毒品
    案件，經原審法院以90年度毒聲字第4378號裁定送觀察、勒
    戒後，認有繼續施用毒品之傾向，再經同法院以91年度毒聲
    字第625號裁定令入戒治所施以強制戒治，於91年9月13日停
    止戒治出所付保護管束，並於92年 2月28日未經撤銷視為執
    行完畢釋放，有臺灣高等法院被告前案紀錄表 1份在卷可參
    ，被告於上揭強制戒治執行完畢釋放後 5年內，再犯施用本
    件施用毒品犯行，應依法論科。
二、核被告所為，係犯毒品危害防制條例第10條第 1項之施用第
    一級毒品毒品罪。其為供己施用而於施用前持有海洛因之低
    度行為，為其施用之高度行為所吸收，不另論罪。而其先後
    多次施用第一級毒品犯行，時間緊接，方法相同，觸犯構成
    要件相同之罪名，顯係基於概括犯意反覆為之，應依連續犯
    之規定論以一罪，並依法加重其刑。被告前開犯罪事實中，
    除自94年9月中旬起至同年10月3日下午 5時許止，連續施用
    海洛因多次之犯行，經檢察官提起公訴外，其餘部分之犯行
    雖未據檢察官提起公訴，惟該部分犯行與檢察官起訴經本院
    論罪部分有連續犯裁判上一罪之關係，併經檢察官移送併辦
    ，基於審判不可分原則，應由本院併予審理，附此敘明。又
    被告曾因違反肅清煙毒條例及麻醉藥品管理條例案件，經本
    院以81年度上訴字第1828號判決分別判處有期徒刑3年、6月
    ，應執行有期徒刑 3年確定；又因賭博案件經原審法院判處
    有期徒刑4月確定；上開三罪嗣經定應執行刑有期徒刑3年 4
    月確定；再因違反肅清煙毒條例及麻醉藥品管理條例案件，
    經原審法院分別判處有期徒刑 3年2月、6月，應執行有期徒
    刑3年4月確定；上開二應執行刑嗣經接續執行，於84年 8月
    28日縮短刑期假釋出監付保護管束；復因違反麻醉藥品管理
    條例案件，經原審法院判處有期徒刑 8月確定，並與前開假
    釋經撤銷後之殘刑4年2月19日接續執行，而於89年12月 5日
    縮短刑期假釋出監付保護管束，嗣前開假釋再經撤銷，並入
    監繼續執行殘刑1年10月27日，已於93年7月19日縮刑期滿執
    行完畢，有臺灣高等法院被告前案紀錄表 1紙附卷可憑，其
    受此有期徒刑執行完畢後， 5年以內再犯有期徒刑以上之罪
    ，為累犯，應依法遞予加重其刑。
三、原審予以論罪科刑，固非無見，惟本件檢察官起訴被告施用
    海洛因時間係自其前案於94年9月9日宣示判決後起，原審認
    定係自同年 9月下旬起，然理由中則誤認檢察官起訴範圍係
    自該月下旬起（參原判決書第 3頁第12行），而就檢察官起
    訴之 9月「中旬」期間疏未論及，致原判決所認定犯行時間
    與檢察官之起訴犯行時間，未能連接而有中斷，此部分之理
    由稍嫌欠妥。被告以原審量刑過重為由提起上訴，雖非可採
    而未指摘及此，然原判決既有上揭可議，仍屬無可維持，應
    由本院將原判決撤銷改判。爰審酌被告違反肅清煙毒條例及
    麻醉藥品管理條例等案件，前 3次經法院判刑確定，而最近
    一次判決甫於94年9月9日宣判，其中並有 2次假釋均因於假
    釋期間再犯施用毒品犯行遭撤銷，復甫於93年 7月19日執行
    完畢，竟自前案宣判後約10日起即復行施用毒品，且本次犯
    罪期間內 3次為警查獲，仍未能戒除毒癮，足見被告自制能
    力尚有未足，有接受相當期間監禁教化之必要，以促其及早
    矯正吸毒惡習；惟念及被告犯罪之動機、目的係因施用毒品
    之習性難以戒除，其犯罪手段僅係戕害自己之身心、施用毒
    品次數、時間及犯罪後坦承犯行之態度良好等一切情狀，量
    處如主文第2項所示之刑，以示懲儆。
據上論結，應依刑事訴訟法第369條第1項前段、第364條、第299
第1項前段，毒品危害防制條例第10條第1項，刑法第11條、第56
條、第47條，判決如主文。
本案經檢察官甲○○到庭執行職務。
中    華    民    國    95    年    6     月    15    日
          刑事第十一庭  審判長法  官  黃  梅  月
                              法  官  林  宜  民
                              法  官  林  欽  章
上列正本證明與原本無異。
如不服本判決應於收受送達後十日內向本院提出上訴書狀，其未
敘述上訴之理由者並得於提起上訴後十日內向本院補提理由書（
均須按他造當事人之人數附繕本）。
                              書記官  巫  彥  佳
中    華    民    國    95    年    6     月    15    日
附錄論罪科刑法條全文：
毒品危害防制條例第10條
施用第一級毒品者，處六月以上五年以下有期徒刑。
施用第二級毒品者，處三年以下有期徒刑。
                                                      Ａ


司法院資訊處製作；財團法人民間司法改革基金會備份。
